【裁判字號】    88,訴,1479
【裁判日期】    891220
【裁判案由】    賠償電信桿線修復費用等
【裁判全文】
臺灣士林地方法院民事判決  八十八年訴字第一四七九號
    原      告  中華電信股份有限公司長途行動通信分公司
    法定代理人  甲○○
    訴訟代理人  張玉希律師
    被      告  華新行實業股份有限公司
                            設.
    法定代理人  乙○○      住.
    訴訟代理人  趙元昊律師
右當事人間請求損害賠償事件，本院判決如左：
    主    文
被告應給付原告新台幣伍拾伍萬貳仟肆佰捌拾元，及自民國八十八年十二月十日起至
清償日止，按週年利率百分之五計算之利息。
原告其餘之訴駁回。
訴訟費用由被告負擔二分之一；餘由原告負擔。
本判決第一項於原告以新台幣壹拾玖萬元供擔保後，得假執行，但被告如於假執行程
序實施前，以新臺幣伍拾伍萬貳仟肆佰捌拾元為原告預供擔保，得免為假執行。
原告其餘假執行之聲請駁回。
    事    實
甲、原告方面：
  一、聲明：被告應給付原告新台幣（下同）壹佰壹拾萬柒仟柒佰肆拾貳元及自起
      訴狀繕本送達之翌日起至清償日止，按年息百分之五計算之利息，並願供擔保
      請准為假執行之宣告。
  二、陳述：
  （一）原告設於臺北市○○區○○路三二四巷之電信地下管線，於民國八十七年三
        月三十一日遭被告員工承包埋設中國石油公司管線時挖損，原告將前項受損
        電信地下管線修復後，按交通部令頒「電信線路遭受損害處理規則」第五條
        規定核計修復費用，包括材料費四萬四千九百九十元、施工費二十二萬五千
        三百三十五元、電路阻斷業務損失費八十六萬七千四百十七元，共計一百一
        十三萬七千七百四十二元，爰依電信法第四十五條第二項、民法第一百八十
        四條第一項前段、第一百八十八條第一項、第一百九十六條、第二百十六條
        之規定，訴請被告給付。
  （二）電信法第四十五條第二項之規定，既未以故意或過失為其要件，因此損壞者
        不論有無故意或過失，均應負責，有最高法院七十三年台上字第四六五六號
        判例可稽，從而被告以其無過失，即無庸負責，於法顯有不合。尤有進者，
        被告挖掘時，事實上已發現原告管線，惟因原告之管線有小部分較寬，以致
        被告之管線不易放置，乃故意將其挖毀，以利自己管線之埋設，因此被告係
        故意毀損原告之管線，實屬無庸置疑。
  （三）原告依據交通部電信線路遭受損害處理原則之規定，計算所受損害及所失利
        益，而該規則係依修正前之電信法第四十三條之委任立法定之法規，此觀該
        規則第一條之規定即明，而電信法於八十五年修定時，因法條修正重新編排
        ，則於電信法第四十五條第三項為相同之規定，僅係法條順序改變，因此主
        管機關自無需重新訂定，從而被告以該規則無適用餘地，顯屬有誤。
  三、證據：提出電信線路遭受損害會勘簽認單影本一紙、八十七年十二月四日原告
      所發函文影本一份、交通部臺灣區○道○○○路局拓建工程處八十七年三月十
      一日函影本一份、賠償費用明細表一份、高速公路遷管工程施工協調會會議記
      錄影本一份、八十七年四月二日、四月三日大成報剪報影本各一紙、中華電信
      股份有限公司信網字第八八Ｃ七六０一五六九號函影本一份、現場照片影本二
      張、賠償金額計算明細、交通部電信總局七十六年十二月三十日函影本一紙、
      平均材料單價電腦報表影本一份、電信總局核定工日工資等標準函影本四份、
      中華電信股份有限公司八十六年六月十一日函影本一份、光纖斷掉受影響電路
      數量表影本一份、交通部電信總局八十年五月十六日函影本一紙、證人李招財
      另案之言詞辯論筆錄影本一份。並聲請訊問證人張振鐸。
乙、被告方面：
  一、聲明：
  （一）駁回原告之訴。
  （二）如受不利判決，願供擔保請准宣告免為假執行。
  二、陳述：
  （一）被告對原告管線之損壞並無任何故意故失，原告公司與有過失：
        前開工程之開挖係先經高速公路局於八十七年一月二十二日召集包括原告在
        內之各機關共同會勘，原告參與會勘然並無任何意見，俟被告應要求探挖，
        並發覺可能有管線，經證實係屬廢棄空管，高速公路局在八十七年二月十六
        日又舉行施工協調會，並告知此一施工範圍內僅有一支自來水管要注意，其
        餘皆係廢棄空管，可逕行挖除，八十七年二月二十六日高速工路局正式核准
        動工開挖，被告完全按中國石油公司所交付之施工圖施工，八十七年三月七
        日被告又挖到中華電信之管線，仍詳加查看，又發現係廢棄空管，是以乃按
        中國石油公司及高速公路局之指示繼續挖除，嗣於八十七年三月三十一日，
        因原告竟有一段短線係以不同於一般埋設方式之方法繞進路權範圍，方導致
        本件損害之發生。可知被告並無任何故意過失可言。茲敘理由如後：
      被告係經路權機關高速公路局正式核准開工，且高速公路局明白告知除一自
        來水管外其餘皆屬空管可逕行挖除，高速公路局係屬國家機關，且係可知悉
        該路權範圍內是否有管線之唯一機關，既明白告知被告除自來水管外皆係空
        管可逕行挖除，被告自充分信賴國家機關之告知，是以自無何故意過失可言
        。
      被告曾加以探挖，探挖時發現管線，經高速公路局告知係屬廢管，並在協調
        會中要被告除自來水管外皆逕行挖除，被告在正式動工後之八十七年三月七
        日又再挖到管線，當時仍再度確認是否係屬空管，經證實仍屬空管，因而對
        路權機關高速公路局之指示深信無疑乃進行挖除，被告已盡一切注意之能事
        ，實無過失可言。
      被告係按中國石油公司之施工圖在與包括原告在內之各機關會勘後才動工，
        且亦探挖，施工後挖到管線又再確認係屬空管方施工，自不得謂有故意過失
        。
      原告之管線設置方式特殊，原告管線非如一般管線係直線，而係有一度繞進
        本件施工路權範圍內，隨即繞出，絕大部分管線皆非在路權範圍內，此被告
        公司之人員實難預先知悉，原告公司人員在八十七年一月二十二日會勘時竟
        皆未表示意見，亦不向路權機關加以通報，導致高速公路局要求被告逕行挖
        除，因而產生本件損害，原告竟指此係被告之錯誤，亦令被告難以接受。
  （二）原告主張其依電信法第四十五條第二項（即修正前第二十六條第二項）請求
        損害賠償，被告應負無過失責任，實無理由。
    １、電信法第四十五條第二項與修正前二十六條第二項內容並不相同。
      電信法修正前二十六條第二項係規定「因修建房屋、道路、溝渠、埋設管線
        等工程或其他事故損壞電信線路設施者，應負責償還修復費用」，現行電信
        法第四十五條第二項則係規定：因修建房屋、道路、溝渠、埋設管線等工程
        或其他事故損壞電信線路設施者，應負賠償責任，二者並不相同。
      最高法院前開判例將電信法修正前二十六條第二項解釋為無過失責任，已顯
        屬不當，在法條修正後將原條文限定之「償還修復費用」擴張為「應負賠償
        責任」，給付範圍大幅擴張，是否仍應援用，針對舊條文而為無過失責任之
        解釋，即大有疑義，尤其八十五年電信法為配合電信事業由行政機關變更為
        私法人（即電信局變更為電信公司），而為大幅翻修，重新公布，顯係亦認
        為原有規定皆不適用於電信事業為私法人之狀況，今原告援引舊有之不妥判
        例，應無採取之餘地，尤其係日後中華電信股份有限公司民營化（現已在交
        通部辦理中），成為一單純之私法人，倘若仍採取最高法院該不當判例則第
        三人在無過失情形下損毀中華電信股份有限公司之電信設備，亦應負損害賠
        償責任，於法於理皆難令人信服。
      倘若最高法院該判例仍應援用，則任何第三人在無過失情形下損壞遠傳電信
        公司、臺灣大哥大股份有限公司、泛亞公司等等諸多民營公司之電信設備，
        豈非皆因負無過失責任而應予賠償？假設第三人在無過失情形下毀損臺灣大
        哥大股份有限公司之電信設備及其他非電信設備之財物，是否應區分客體而
        異其責任？其法理何在？由此即可知原告援引該判例之不當。
  （三）原告主張之損害賠償數額亦於法無據：
        原告對被告請求損害賠償於法未符已如前述，退步言即便原告得請求損害賠
        償，其請求之數額亦於法於無據，茲詳陳如后。
    １、原告主張係依交通部令頒「電信線路遭受損害處理規則」第五條之規定合計
        修復費用，惟上開處理規則係原告上級機關所規定之行政命令，自不得據以
        拘束被告，被告依據上開處理規則對被告有所主張，與憲法第二十三條規定
        未符；且電信法係在八十五年二月五日修正公布全文七十二條，而上開處理
        規則係在七十一年九月二日所頒布，是以上開規則顯於法無據。
    ２、原告請求賠償之範圍尚包括「施工費」、「阻斷損失費」等多項費用，係不
        當擴張民法第一百八十四條第一項前段所謂「權利」之範圍。
    ３、原告並未依法就其所受損害加以舉證，被告否認其損害。
      原告為證明其實際所受損害額乃提出「賠償費用明細表影本」，然此等表格
        均係原告片面製作，並無任何收據或發票以證實其所主張屬實，是以被告否
        認原告主張之價格，原告顯未依法舉證。
      又原告主張其有諸多材料費用支出，被告否認其費用支出外，退萬步而言，
        即便原告果有購入其所主張之材料，亦不足以證明其表列之材料係用於修復
        本件之損害。
      原告主張之金額，被告否認之，其提出之原證六、七、八、九、十、十一所
        提證物中，均是原告公司之內規或信函，例如進料加一成作為管銷費用、其
        電信員工每日須薪資二千五百三十九元，食宿費用、阻斷時數之單價等等，
        均不得作為證據。
  （四）原告請求之範圍係依「交通部電信線路遭受損害處理規則」︵以下簡稱處理
        規則︶，惟其制定時間係七十一年九月二日，而電信法於八十五年大幅修正
        ，原告指該法第四十五條第三項授權主管機關制定上開處理規則，與事實不
        合。
  三、證據：提出「為辦理本路新建東湖交流道工程須遷移妨礙施工之管  (桿)現場
      會勘紀錄」影本一份為證，並聲請訊問證人李招財。
    理    由
一、按被告於訴之變更或追加無異議，而為本案之言詞辯論者，視為同意變更或追加
    。民事訴訟法第二百五十五條第二項定有明文。本件原告原以電信法第四十五條
    第二項、民法第一百八十四條為訴訟標的訴請被告賠償損害，嗣追加民法第一百
    八十八條第一項前段為訴訟標的，被告於此未表異議，而為本案之言詞辯論，依
    前開規定，原告所為之追加，應屬合法，合先敘明。
二、本件原告起訴主張：其設於臺北市○○區○○路三二四巷之電信地下管線，於八
    十七年三月三十一日遭被告員工承包埋設中國石油公司管線時挖損，原告將前項
    受損電信地下管線修復後，按交通部令頒「電信線路遭受損害處理規則」第五條
    規定核計修復費用為一百十三萬七千七百四十二元，爰依電信法第四十五條第二
    項、民法第一百八十四條第一項前段、第一百八十八條第一項前段之規定，訴請
    被告給付等情；被告則以：其對原告管線之損壞並無任何故意過失，前開工程之
    開挖係先經高速公路局於八十七年一月二十二日召集包括原告在內之各機關共同
    會勘，原告參與會勘然並無任何意見，高速公路局在八十七年二月十六日又舉行
    施工協調會，並告知此一施工範圍內僅有一支自來水管要注意，其餘皆係廢棄空
    管，可逕行挖除，八十七年二月二十六日高速工路局正式核准動工開挖，被告完
    全按中國石油公司所交付之施工圖施工，並加以二頭探挖，詎原告竟有一段短線
    係以不同於一般埋設方式之方法繞進路權範圍，方導致本件損害之發生，可知被
    告並無過失，而原告與有過失，又原告主張之損害賠償均係其內部之資料其數額
    亦於法無據等語，資為抗辯。
三、原告主張其設於臺北市○○區○○路三二四巷之電信地下管線，於八十七年三月
    三十一日遭被告員工承包埋設中國石油公司管線時挖損之事實，業據提出會勘簽
    認單影本一紙為證，且為被告所自認，堪信為真實。
四、按因修建房屋、道路、溝渠、埋設管線等工程或其他事故損壞電信設備者，應負
    賠償責任，電信法第四十五條第二項定有明文。次按修正前電信法第二十六條第
    二項規定，因修建房屋、道路、溝渠、埋設管線等工程或其他事故，損壞電信線
    路設施者，應負責償還修復費用，並未規定損壞電信線路設施者，應負責償還修
    復費用，以因故意或過失所致者為要件，即不問損壞者，有無故意或過失，均應
    負責償還修復費用（最高法院七十三年度臺上字第四六五六號判例參照）。又受
    僱人因執行職務，不法侵害他人之權利者，由僱用人與行為人連帶負損害賠償責
    任，民法第一百八十八條第一項前段亦定有明文。再負損害賠償責任者，除法律
    另有規定或契約另有訂定外，應回復他方損害發生前之原狀，債權人得請求支付
    回復原狀所必要之費用，以代回復原狀，修正之民法第二百十三條第三項之規定
    ，於民法債編修正施行前因負損害賠償責任而應回復原狀者，亦適用之，觀諸八
    十九年五月五日施行之民法第二百十三條第一項、第三項、民法債編施行法第十
    二條規定甚明。又電信法於八十五年二月五日經修正，修正前第二十六條第二項
    之規定，修正後條次移列至第四十五條第二項，文字亦略有更動，由修正前之「
    損壞電信線路設施：：：應負責償還修復費用」，修正為「損壞電信設備者：：
    ：應負賠償責任」，經參酌卷附立法院公報第八十五卷第六期就電信法第四十五
    條第二項修正之修正理由，並未提及前開修正係將原無過失責任修正為過失責任
    ，揆諸前開說明，損壞電信設備者，自仍不問故意或過失，均應負賠償責任，且
    可請求侵權行為人支付回復原狀所必要之費用，以代回復原狀。又被告員工於八
    十七年三月三十一日因埋設中國石油公司管線時挖斷原告設於臺北市○○區○○
    路三二四巷之電信地下管線前已認定，被告就其受僱人所為之行為自應負損害賠
    償責任，是原告自得請求被告賠償修復回復原狀之必要費用。
五、原告請求被告賠償之修復費用，是否應予准許，分述如次：
  （一）材料費四萬四千九百九十元部份：
      原告主張前開修復所使用光纜三十公尺、光纜接續盒二只，光纜平均進料單
        價為每公尺三百三十元、光纜接續盒每只一萬五千五百元，依規定應按平均
        進料單價加一成之運輸及管銷費用，故光纜每公尺三六三元、三十公尺計一
        Ｏ、八九Ｏ元，光纜接續盒每只一七、Ｏ五Ｏ元，二只共計三四、一ＯＯ元
        ，總計四四、九九Ｏ元云云，業據證人即當初現場修復人員張振鐸證稱當初
        修復所用材料確是材料課所提供等語，自堪信為真實。
      惟查原告主張前開單價應以平均價格加一成計價云云，其依據係七十六年十
        二月三十日交通部電信總局行文給其所屬各單位的一份函件，顯見原告主張
        之依據不過是原告內部之函文，並非法律，而原告實際支出之修復費用既如
        前開之單價，其自行加計一成加計管銷等費用，顯無理由，原告就此所為之
        主張於四Ｏ、九ＯＯ元 (330×30+15500×2=40900）範圍內，始屬合理費用
        。又被告抗辯原告計算之修復費用過高云云，然其就此有利於己之事實並未
        舉證以實其說，自難採信。
      按基於同一原因事實受有損害並受有利益者，其請求之賠償金額，應扣除所
        受之利益，八十九年五月五日施行之民法第二百十六條之一規定甚明，又按
        該規定於民法債編修正施行前發生之債，亦適用之，民法債編施行法第十三
        條亦定有明文。原告修復遭被告員工挖損之前開纜線共支出材料費四萬零九
        百元，前已認定，惟原告就此受有以新品替代舊品之利益，該部分利益應予
        扣除，而系爭纜線使用年限係十五年，然原告就該原有之纜線已使用之期間
        並無查報任何資料，本院爰以使用年限之一半即七點五年為其已使用之期間
        ，依平均法計算，前開纜線每年應折舊十六分之一，原告就此受有之利益應
        為一萬九千一百七十二元（40900×7.5/16＝19172，元以下四捨五入）。
      綜上所述，原告因修復前開纜線所支出之必要材料費為四萬零九百元，扣除
        折舊費用後，為二萬一千七百二十八元（00000－00000＝21728），是原告
        主張修復之材料費二萬一千七百二十八元，洵屬正當，逾此部分之請求，則
        屬無據。
  （二）施工費二十二萬五千三百三十五元部分：
        原告主張就此修復工程施工八十五日，每日工資二、五三九元及食宿費用一
        一二元，合計請求共計二十二萬五千三百三十五元一節，亦為被告所否認，
        經查：
      原告主張前開修復工程每日工資為二千五百三十九元部分，業據提出中華電
        信股份有限公司八十六年六月十一日函一紙為憑，經核前開函文中確載明參
        加建設工程、辦理遷移桿線損壞賠償及對外代辦工程等電信員工每一工日薪
        資為二千五百三十九元，且前開修復工程為原告自行搶修，足認原告此部分
        主張堪予憑信。至被告雖抗辯該工資係原告內部之規定且工資過高云云，然
        工資既係原告內部之規定，可見是原告給予其員工之工資無訛，而工資是否
        過高，是原告公司應負擔之營業成本之問題，如其故意針對本件而特予提高
        工資，或有未當，但如果是其對全體員工修復工程一體適用之工資標準，而
        並非故意針對本件特別提高工資，則應認其確實有支出上述金額，被告對於
        上述工資是否針對本件請求而特別故意予以提高，未舉證以實其說，自難採
        信。
      原告主張前開修復工程每日以一工計算，需八十五日完工一節，其中光纜佈
        放三工日，光纜改接每處三十五工日，二處共計七十工日，測試十二工日，
        共計八十五工日，業經證人即當日到場施工之張振鐸到庭證稱屬實。
      另原告主張之支出食宿費用每人每日以一百十二元計算部分，因原告所憑計
        算每日工資為二千五百三十九元之前開函文，應即為每工每日所付之工資，
        實不得再行請求膳食費用，且前開憑以計算原告完工日數之標準，係以每日
        八小時計，而本件電路阻斷之時間，依原告自行提出之賠償費用明細表上所
        載，「南二至花蓮是二小時，板長至宜蘭是四小時」以觀，本件電路阻斷至
        多四小時，換言之，修復時間至多四小時，尚在一日工時之八小時範圍內，
        即無住宿費用支出，是原告此部分之請求並無理由。
      綜上所述，原告因前開修復工程所得請求之施工費用應係二十一萬五千八百
        十五元（2539×85＝215815），逾此部分之請求則屬無理。
  （三）電路阻斷業務損失費八十六萬七千四百十七元部分：
        按損害賠償，除法律另有規定或契約另有訂定外，應以填補債權人所受損害
        及所失利益為限，民法第二百十六條第一項定有明文。原告主張因被告施工
        挖斷前開電纜，致其受有電路阻斷之業務損失費用，該部分當係原告所失利
        益，自可請求。原告主張被告施工共計挖斷「南二至花蓮二小時，路數六、
        Ｏ四八，板長至宜蘭四小時，路數八、七三六」，而當天去修復之證人張振
        鐸亦已到庭證稱屬實，原告之主張自屬可採，而停話損失，長途電話每路每
        小時以一八‧四四元計算，則有交通部電信總局八十年五月十六日函在卷為
        憑，則原告計算阻斷通話之損失費八十六萬七千四百十七元（ 18.44×2×
        6048+18.44×4×8736=867417），洵屬正當，應屬有理。
  （四）綜上所述，原告所得請求被告賠償回復原告之必要修復費用為一百一十萬四
        千九百六十元（21728+215815+867417=0000000)。
六、按民法第二百十七條規定「損害之發生或擴大，被害人與有過失者，法院得減輕
    賠償金額或免除之。重大之損害原因，為債務人所不及知，而被害人不預促其注
    意或怠於避免或減少損害者，為與有過失。前二項之規定，於被害人之代理人或
    使用人與有過失者，準用之。」經查本件工程之開挖係先經高速公路局於八十七
    年一月二十二日召集包括原告在內之各機關共同會勘，原告亦參與會勘，然並無
    表示任何意見，有「為辦理本路新建東湖交流道工程須遷移妨礙施工之管  (桿)
    現場會勘紀錄」附卷可稽，嗣高速公路局在八十七年二月十六日又舉行施工協調
    會，並告知此一施工範圍內僅有一支自來水管要注意，其餘皆係廢棄空管，可逕
    行挖除，亦有「高速公路遷管工程 (南湖大橋至安康路段）施工協調會會議記錄
    」附卷可憑  (參原證十五)，而該次會議原告甚至未參與，此為原告所不爭執，
    自堪信為真實，嗣八十七年二月二十六日高速公路局正式核准動工開挖，被告主
    張其按中國石油公司所交付之施工圖施工，並有進行二頭探挖，八十七年三月七
    日被告有挖到中華電信之管線，並詳加查看，發現係廢棄空管，是以乃按中國石
    油公司及高速公路局之指示繼續挖除，詎原告竟有一段短線係以不同於一般埋設
    方式之方法繞進路權範圍，方導致本件損害之發生云云，此項事實，業據證人即
    中油公司之監工李招財到庭結證：八十七年一月二十二日協調時原告有派員到場
    ，原告對永久遷移部分沒有表示意見，：：我們是要求  (被告)八十七年二月二
    日進場施作，：：包商  (指被告)是從兩側開始埋，有一邊是探挖，有一邊是一
    邊探挖一邊埋，挖到的都是空管：：八十七年二月十六日協調會高工局指示該工
    區只有一支自來水管未遷移，其餘均已配合遷移了等語 (參本院八十九年三月十
    五日言詞辯論筆錄) ，核與上開協調及會勘紀錄相符，其證言自屬可信，顯見原
    告對於其有管線設於施工範圍內，未盡告知義務，且證人李招財於本院八十八年
    度訴字第三三四號兩造間就與本件同時段發生挖斷台北市內電話線之請求損害賠
    償事件中證稱：被告公司確實作了前後二處探挖，於通常情形若有埋設管線應可
    發現，但原告公司之管線與一般埋設方式不同，並非直線埋設，是突然有一段設
    在該路權範圍內，故被告公司雖作二處探挖仍無法發現等語  (參原證十一)；益
    可見被告上述抗辯為可採。雖原告以其在八十七年一月二十二日之協調會有參與
    ，即顯示原告在現場有管線需遷移，因此其無再行表示意見之理，而其八十七年
    二月十六日會議原告未參與，自無從在該會表示意見云云，惟查原告若有管線在
    施工範圍內，應與路權機關高速公路局洽商，通知包工知道有管線在施工範圍內
    ，其不此之圖而逕自以為其參加協調會即表示有管線，所有與會人員皆應知曉，
    顯見其係推測眾人意向，其確實未盡告知義務已明，再者縱使如原告所述與會人
    員當然應該知道有管線，但是如果原告不告知管線何在，何時遷移等各節何人可
    得知管線位於何處，由此可見原告對於未表明管線所在亦有過失，所言殊不足採
    。綜上所述，被告既係經路權機關高速公路局正式核准開工，且高速公路局明白
    告知除一自來水管外其餘皆屬空管可逕行挖除，而原告公司係可知悉該路權範圍
    內是否有管線之唯一之人，其有管線設置在本件施工範圍，即應事先在協調會時
    告知高速公路局或施工之單位，或在會勘時到場表明有管線之埋設，竟均未為之
    ，對於本件挖斷管線造成損害，顯係與有過失，另外參酌被告在開挖時既已發現
    有管線埋設，仍應注意是否為空管或仍有線路，其怠於查驗，即逕行挖掘，其過
    失之程度與原告之過失程度各半，本院認為應予酌減賠償之金額至二分之一，從
    而原告之請求於五五二、四八Ｏ元之範圍內為正當，其並請求自起訴狀繕本送達
    被告之翌日即八十八年十二月十日起至清償日止，按年息百分之五計算之利息，
    亦應予准許。逾此部分之請求，則乏依據，應予駁回。
七、兩造陳明願供擔保，聲請宣告假執行或免為假執行，經核原告勝訴部份，合於法
    律規定，爰分別酌定相當之擔保金額宣告之；原告其餘假執行之聲請，因訴之駁
    回而失所依據，不予准許。
八、據上論結，本件原告之訴為一部有理由，一部無理由，依民事訴訟法第七十九條
    但書、第三百九十條第二項、第三百九十二條判決如主文。
中      華      民      國    八十九    年     十二     月     二十     日
                                  臺灣士林地方法院民事第一庭
~B法      官  俞慧君
右為正本係照原本作成。
如對本判決上訴須於判決送達後廿日內向本院提出上訴狀。
中      華      民      國    八十九    年     十二     月     三十     日
~B法院書記官  何子傑


司法院資訊處製作；財團法人民間司法改革基金會備份。
